# 培训课程的公司，一般成本与费用如何区分

提问人：哈哈龙 时间：2016-04-13 10:38:56
我们公司是做股票课程培训的，不知道我们开公开课发生的场地费、餐费、兼职工资、讲师的课程费、不知会场购买的物料费用是计入成本还是费用呢？ 求助 麻烦知道的、做过的、了解的高人们指点指点 谢谢！

回答人：chenyiwei
与举办培训讲座等获取主营业务收入的活动直接相关的增量支出（即，假设不举办这些活动就不会发生的支出）应计入营业成本。无直接关系的支持性支出计入期间费用。